【裁判字號】    95,上訴,172
【裁判日期】    950323
【裁判案由】    偽造文書
【裁判全文】
臺灣高等法院臺中分院刑事判決         95年度上訴字第172號
上  訴  人
即  被  告  甲○○
                      5
上列上訴人因偽造文書案件，不服臺灣臺中地方法院94年度易字
第482號中華民國94年11月30 日第一審判決（聲請簡易判決處刑
案號：臺灣臺中地方法院檢察署93年度偵字第20132 號；移送併
辦案號：同署94年度偵字第1595號），提起上訴，本院判決如下
：
    主  文
原判決撤銷。
甲○○連續行使偽造私文書，足以生損害於他人，處有期徒刑壹
年。附表三、四所示偽造之丁○○印文、署押及偽造之丁○○印
章壹枚，均沒收。
    事  實
一、甲○○於民國90年6、7月間某日，經由報紙上所刊登「辦電
    話，換現金」之廣告，得知若申請電信門號，並提供予刊登
    廣告者使用，即可獲得報酬。其雖預見刊登廣告者可能利用
    收購得來之電信門號，意圖為自己不法之所有，撥打予不特
    定社會大眾，對民眾施用詐術致民眾陷於錯誤而交付金錢；
    且使用登記在他人名義下之門號，在於意圖為自己不法利益
    詐欺電信公司，以取得無須繳納電信費用之不法利益，竟基
    於即使發生亦不違背本意之概括幫助詐欺得利犯意（通訊費
    用）、幫助詐欺取財犯意（詐得現金），而為下列行為：
  (一)90年6月至7月間，基於幫助他人詐欺得利（通訊費用）之概
    括犯意，依報紙上所刊登「辦電話，換現金」之廣告，與綽
    號「賴小姐」、「鳳梨」等真實姓名年籍均不詳之成年男女
    聯絡，數次（時間詳如附表一所示）至位於臺中市○○路22
    9巷11 號之中華電信股份有限公司臺灣中區電信分公司北臺
    中營運處（下稱中華電信公司北臺中營運處），由甲○○親
    自申請租用如附表一所示之市內電話門號9個及0800 多功能
    受話方付費電話門號8 個，並由「賴小姐」、「鳳梨」支付
    申辦費用，甲○○於申請取得門號後，隨即交予「賴小姐」
    ，並由「賴小姐」支付每個門號新臺幣（下同）1000元予甲○○作為報酬，以供渠等使用。該「賴小姐」、「鳳梨」者
    隨即基於意圖為自己不法利益之詐欺得利概括犯意，先後使
    用附表二編號１至號所示電話（編號至等電話無欠費
    金額，無證據證明業已使用）多次撥打該等門號，致不知情
    之中華電信股份有限公司陷於錯誤，而提供通信服務，甲○○因而幫助「賴小姐」等使用附表二編號１至號所示電話
    詐得免費撥打相當於19萬6726元通信費用之不法利益（欠費
    之詳細金額詳如附表二所示）。
  (二)緣丁○○（被訴詐欺案件，經原審法院以93年度易字第2323
    號判決無罪，檢察官上訴後經本院以94年度上易字第1131號
    駁回上訴確定）因向甲○○借貸金錢，而將國民身分證交予
    甲○○作為擔保。詎甲○○竟基於行使偽造私文書之概括犯
    意，先於不詳時、地，委由不知情之成年者代為偽刻丁○○
    之印章一枚後，再持丁○○之國民身分證、偽刻之印章，或
    親自或委由不知情之許永財（許永財代理申辦附表四編號６
    至１０號之門號），連續於附表三所示之時間，至中華電信公
    司北臺中營運處，於附表三所示之私文書上蓋用上開偽造之
    丁○○印章（所偽造丁○○印文數量如附表三所示），偽造
    丁○○名義之如附表三所載之申請書，並持以行使交付給承
    辦人員，將其原先以自己名義所申請之電話號碼，辦理過戶
    予丁○○；及連續於附表四所示之時間，至中華電信公司北
    臺中營運處，以上開偽造之手法（附表四編號１至５並有偽
    造丁○○簽名署押），偽造丁○○名義如附表四所載之申請
    書（所偽造丁○○印文、署押之數量詳如附表四所載），並
    持以行使交付給承辦人員，擅自以丁○○之名義申辦受話方
    付費電話後，隨即於取得門號當日，亦分次將該等電話，以
    每個門號1000元之代價，一併提供予自稱「賴小姐」之成年
    女子使用，均足以生損害於丁○○及中華電信股份有限公司
    。「賴小姐」即意圖為自己不法之所有，在報紙上刊登信用
    貸款廣告，內容略為：「辦理優惠超低利率貸款，電000000
    0000號」。嗣丙○○見上開廣告，誤以為真，即撥打上開電
    話與「賴小姐」之同夥聯繫，該人佯稱辦理貸款需繳納手續
    費云云，丙○○因而陷於錯誤，遂依指示，於90年7月2日、
    11日，在第一商業銀行大甲分行，分別匯款22000元、54000
    元，至陳正賢（經臺灣高雄地方法院檢察署檢察官以93年度
    偵緝字第1742號聲請簡易判決處刑）設於第一商業銀行中港
    分行之00000000000號帳戶及林益證 （因受前案既判力所及
    ，由臺灣彰化地方法院檢察署檢察官以 92年度偵字第984號
    為不起訴處分確定）設於中國信託商業銀行員林分行之0000
    00000000號帳戶，因遲未獲得貸款，丙○○始知受騙，甲○○因而幫助他人詐欺取財得逞。又「賴小姐」及其同夥基於
    意圖為自己不法利益之詐欺得利概括犯意，於 90年6月間起
    ，連續使用丁○○名下之如附表三、附表四編號７所示之電
    話通訊，使中華電信公司北臺中營運處誤認使用者會繳納電
    話費用，而提供通信服務，甲○○因而又幫助他人詐得免費
    撥打相當於159556元（欠費之詳細金額詳如附表三部分）、
    6230元（附表四編號７部分，90年8月份欠繳1265元、90年9
    月份欠繳4865元、90年10月份欠繳100元） 通信費用之不法
    利益。
二、案經臺灣臺中地方法院檢察署檢察官自動檢舉偵查起訴及移
    送併案審理。
    理  由
一、訊據上訴人即被告甲○○固坦承有以自己之名義申辦附表一
    之電話門號供他人使用之事實，惟堅決否認涉有上開犯行，
    並於本院審理及原審審理時辯稱：伊並無幫助詐欺犯意，當
    初「賴小姐」、「鳳梨」告知伊，申辦之電話門號欲供八大
    行業使用，電話費渠等會負責繳納，不能因「賴小姐」等人
    事後不繳費，即認定伊有詐欺之犯意。又陳永州曾要伊幫他
    借錢，後來伊向友人借得一萬元交予丁○○，事後丁○○無
    法償還，丁○○知道伊曾申辦電話門號出售予他人使用而換
    取現金，問伊可不可以用他的名義去申辦門號換取現金，伊
    說可以，「賴小姐」本來叫丁○○自己去辦，後因丁○○毒
    癮發作無法前去辦理，乃將自己之身分證交由伊辦理電話門
    號，伊並無擅自偽刻丁○○之印章及偽造私文書之行為。另
    伊並不認識丙○○、林益證等人，亦未參與「賴小姐」等人
    之詐騙犯行，丙○○遭詐騙集團詐財之部分與伊無關云云。
    惟查：
  (一)被告幫助他人使用附表二編號１至號所示電話詐得免費撥
    打電話之不法利益部分：被告承認以自己名義申辦此部分電
    話門號供他人使用，並有中華電信公司北臺中營運處92 年1
    月2日中北業字第92CC81004號函及所附被告之裝機異動資料
    表、申請書、93年12月17日中北業字第93CC800363號函附之
    電話欠費明細表一份在卷可稽（見91年度偵字第7734號卷第
    118、120、121、143頁以下，93年度偵字第20132 號卷第17
    、18頁）。且電信業者對於個人申辦電話號碼使用，幾無任
    何特殊之限制，一般民眾皆可隨時申辦，除別有不法目的外
    ，無須以他人名義申辦，至於以他人名義申辦電話號碼後，
    以之作為詐欺得利工具藉以逃避繳納電信費用之犯罪手法，
    業為通常社會生活經驗常見之情形，被告為成年人，年已三
    十餘歲，自屬有社會經驗及相當智識之人，其對於將自己名
    義所申辦之電話門號交由他人使用，將可能遭利用而供詐欺
    歹徒向中華電信公司詐得通信服務之不法利益等情，應有預
    見，竟為貪圖利益，大量辦理電信門號提供他人使用，無所
    謂之心態自有即使發生亦不違背本意之不確定故意存在，事
    證明確，被告此部分所辯係屬卸責之詞，不足採信，其幫助
    詐欺得利之犯行應堪認定。
  (二)就擅自偽以丁○○之名義申辦附表三、四之電話門號，犯行
    使偽造私文書及幫助詐欺取財、幫助詐欺得利犯行部分：被
    告雖以前詞置辯，並於原審聲請傳訊許永財、楊國南以證明
    其確有經過丁○○之同意，而以丁○○之名義申請附表三、
    四之電話門號。惟查：
  1.被告確未經丁○○之同意，擅自偽造丁○○之印章及持丁○○之國民身分證申辦如附表三、四之電話等情，業據證人丁○○於警詢時陳稱：伊並未申辦附表三、四所示之電話門號
    ，可能係伊於90年2月底向被告借用1萬元，而將身分證交給
    被告保管，因而遭被告拿去申請等語（見臺灣彰化地方法院
    檢察署91年度偵字第2556號卷第9頁） ；於偵查中陳稱：當
    時向被告借錢，被告說要找保人或抵押證件，伊才將身分證
    交給被告，被告說不會拿去做違法使用等語（見臺灣彰化地
    方法院檢察署92年度偵字第984號卷第26頁） ；於原審審理
    時並證稱：伊並無委託被告代為申請電話門號，附表三、四
    申請書上面之筆跡亦非伊所為，90年間伊因為要幫朋友交保
    ，曾經向被告借用1萬元，當時伊是拿身分證給被告抵押，
    並簽立1張本票各等語屬實（見原審卷第204至206頁）。
  2.又被告係於90年6月1日，持丁○○之國民身分證，以代理人
    身分，至中華電信公司北臺中營業處，將自己先前申辦如附
    表三編號１至５所示之五支市內電話，過戶至丁○○名下，
    並於同日將其中編號１至３之三支電話，以丁○○名義申辦
    如附表四編號１至３之受話方付費業務門號；另於同年6月4
    日，將附表三編號４、５之電話，以丁○○名義申辦如附表
    四編號４、５之受話方付費業務門號；再於同年6月7日，續
    將自己先前申辦如附表三編號６至１０所示之市內電話，過戶
    至丁○○名下，並於同年6月11 日，由許永財以代理人之身
    份將該五支電話，以丁○○名義申辦如附表四編號６至１０之
    受話方付費業務門號，而前述電話門號之辦理過程，丁○○
    確實均未親自前往，係分別由被告、許永財以代理人之身分
    辦理。至於上開電話之裝機地址，附表三編號１至５所示之
    五支電話裝機地址係臺中市○區○○路75號7樓之2，編號６
    至１０所示之五支電話則為同市○○路2之138號9樓之1（此為
    被告之租屋處，見原審93年度易字第2323號卷(一)第105 頁之
    被告供詞），均非丁○○之住處等情，此有中華電信公司南
    台中營運處94年5月17日中信南業務（94） 字第0338號函暨
    所附之申請資料附卷可參（見原審93年度易字第2323號卷(二)
    第3-69頁）。而附表三的10電話門號計積欠15萬9956元；附
    表四編號７所示之門號，計積欠6230元，亦有中華電信公司
    台灣中區電信分公司之民事起訴狀（見原審93年度易字第23
    23號卷(一)第143、144頁）、中華電信公司南台中營運處中信
    南業務（94）第1050號函附卷可憑（見臺灣臺中地方法院檢
    察署94年度偵字第1595號卷第18至21頁）。另附表四編號７
    之0800門號，遭詐欺集團之成員在報紙廣告刊登信用貸款之
    詐財廣告，致丙○○陷於錯誤，因而匯款如犯罪事實欄所示
    之金額至陳正賢、林益證之上開帳戶等情，亦據丙○○於警
    詢時指訴在卷（見臺灣彰化地方法院檢察署91年度偵字第25
    56號卷第7、8頁），並有詐財廣告、匯款申請書及自動櫃員
    機交易明細表附卷可佐（見臺灣彰化地方法院檢察署91年度
    偵字第2556號卷第14、18頁）。
  3.而被告前後所供不一，其於警詢先供稱：「是我經過丁○○
    同意才拿去辦的」、「我共辦10支市內電話、10支0800電話
    ，全部給一位自稱地下錢莊的陳小姐拿去」、「因丁○○欠
    我三千元，無法還我，才問我欠地下錢莊的錢如何還，我才
    告訴他用身分證去辦電話變賣就能還錢了」、「是丁○○託
    我幫他拿（身份證）去辦的，我就聯絡地下錢莊之陳小姐到
    電信局去辦電話，每1支是1000元，辦理20支電話共2萬元，
    還錢3000元，其他均交給丁○○」云云（見彰化縣警察局員
    林分局刑案偵查卷第6、7頁） 。於92年4月14日偵查中卻稱
    ：「當時陳（永洲）來找我，問是否借貸予他，並要我幫忙
    想辦法，因我之前曾經以辦門號換現金之方式拿到錢，所以
    他要我幫他辦，錢是他拿去的，我當時拿一萬元給他，我沒
    拿半毛錢」云云（見臺灣彰化地方法院檢察署92年度偵字第
    984號卷第32頁）；於93年4月23日偵查中又改稱：「（為何
    在員林分局有說你拿丁○○之身份證辦了20支門號，共得2
    萬元，你拿了3000元，其他的你交給丁○○？)是的，我是
    說還給我朋友一萬元，這是丁○○欠我朋友的，剩下的給丁○○」云云（見臺灣臺中地方法院檢察署93年度偵字第59
    71號卷第21頁）；而被告以證人身份於原審93年度易字第23
    23號丁○○詐欺案件94年3月9日審理時則證稱：90年過年前
    ，約一月間，丁○○向伊朋友吉春華借一萬元，由伊擔保，
    約定一個月還錢，但丁○○沒有還錢，吉春華打電話給丁○○，丁○○不接，吉春華不知道丁○○家，所以來找伊，伊
    只好去丁○○家找他，丁○○叫伊幫他想辦法，伊告訴他，
    伊之前有看過報紙，有刊登辦手機換現金之廣告，伊自己也
    有辦過，丁○○請伊先打電話與對方聯絡，聯絡後，丁○○
    本說他要自己辦，後來又說不方便，就拿身分證及印章給伊
    ，請伊幫他代辦，丁○○所謂不方便就是當時毒癮發作，躺
    在床上不想動，所以叫伊幫他跑一趟，他還說多餘的錢要還
    給伊，伊把多餘的錢拿去丁○○家給他後，他還對伊說謝謝
    ，伊剛去丁○○家時，還有許永財在場，事後楊國南也知道
    這件事，因為要先辦理市內電話，才能辦理0800電話，所以
    伊與許永財先去辦理市內電話，原本只說要辦10支，因為丁○○欠伊朋友一萬元，5支0800、5支市內電話，共10支，每
    支1000元云云，又續稱：「（第二次以後，丁○○就沒有毒
    癮發作的事情，你為何不讓他自己去辦？）因為丁○○說伊
    要幫忙就幫到底」、「印象中伊總共去了電信局4次，第1次
    、第3次是辦市內電話，第2次、第4次是辦0800，第1次辦市
    內電話5支，第二次辦0800，第3、4次我記得是幫他各辦市
    內電話與0800各7支，但當時有與我自己的一起辦，數量我
    不確定了」、「第3次大概隔了1、2個星期‧‧‧第三次被
    告（丁○○）又叫我去辦以便換錢買毒品」、「（被告丁○○無找你辦第5次？）有，但賴小姐不讓他辦了」、「因為
    賴小姐覺得被告（丁○○）已經辦了太多了，而伊自己也已
    經辦了11支了」、「（第1次、第2次各5000元，是誰給的？
    ）是賴小姐給我之後，我拿去被告（丁○○）家給他的，他
    自己說這個錢要還人家的」、「第1次、第2次許永財有跟我
    一起去，他有看到我交錢給丁○○，第3次、第4次就沒有別
    人看到了」、「我記得被告（丁○○）有跟我一起去一次，
    他在外面等我，賴小姐錢給我，我們二人就一起去買藥（毒
    品）吃，但這一次我不確定是第3次或是第4次」云云（見該
    卷(一)第92至100頁）。觀之被告前後供述諸多矛盾之處，已
    難遽信。況依常情而言，被告若係取得丁○○同意，為丁○○辦門號換現金，以便清償吉春華，理應以丁○○名義辦理
    新門號，為何卻以自己名下之舊門號過戶至丁○○，且於警
    詢、偵查，及原審法院93年度易字第2323號94年3月9日審理
    時（彼時原審尚未調得上述中華電信資料），均刻意隱瞞此
    點（即將自己之舊門號過戶予丁○○）？又被告既然前往中
    華電信4次之多，而丁○○於第2次以後即無毒癮發作情形，
    且其中還有1次曾陪同被告至中華電信公司外面，則被告為
    何不要求丁○○入內親自辦理？抑有進者，被告於本案94
    年6月6日原審行準備程序，原仍供稱：有經過丁○○同意，
    以丁○○名義，總共辦了10支新的市內電話及10支0800的電
    話云云（見原審卷第129頁），嗣經受命法官提示原審法院
    93年度中簡字第2217號民事案卷證（內容顯示丁○○名下之
    10支市內電話原係以被告之名義申辦，被告在於附表三所示
    之時間過戶予丁○○）後，被告始改稱：是先以伊的名字辦
    理10支電話給賴小姐等人使用，後來丁○○同意用他的名字
    辦市內電話，伊才過戶給丁○○云云（見原審卷第129頁）
    ，足見被告所述，諸多矛盾，實難採信。而證人楊國南於原
    審法院93年度易字第2323號案件中固證稱：伊載被告去丁○○家找丁○○要錢，被告提議用辦門號來換現金，伊親耳聽
    到丁○○說好，後來在丁○○家中又聽到被告及丁○○在爭
    論，提到被告有將錢交給丁○○，但是錢不夠云云，惟同時
    亦證稱：丁○○當場沒有交付證件給被告，之前伊在一個偶
    爾情況下曾看過丁○○之身分證放在被告之手提包內等語（
    見該案卷(一)第111、112頁），然與被告於該案證稱：去丁○○家找他時，提議辦手機換現金，被告毒癮發作不方便，才
    將身分證及印章交付伊代辦云云，明顯矛盾，自不足作為有
    利於被告之證明；至於證人許永財於該案則證稱：伊有從被
    告口中聽過丁○○有欠被告錢，其他的事情伊都不了解等語
    （見該案卷(一)第130頁），許永財既不知事情之始末，其證
    詞亦不足作為有利於被告之證據。
  4.綜上論述，被告上開犯行，已據證人丁○○、被害人丙○○
    指訴甚詳，並有上開書證附卷可稽，而被告所辯前後不一，
    ，顯係事後卸責之詞，不足採信，此部分犯行亦堪認定，自
    應依法論科。證人丁○○、丙○○於警詢時之陳述，未經當
    事人於言詞辯論終結前聲明異議，視為同意作為證據，且各
    該警詢筆錄並經被詢問人親閱簽名，本院審酌上開筆錄作成
    時，較無人情施壓或干擾，亦無不當取供之情形，認為以之
    作為本案之證據亦屬適當，是其二人於警詢中之證言，依照
    刑事訴訟法第一百五十九條之五規定，自具有證據能力。另
    丁○○於偵查時之陳述，並未有人主張其於偵查時有不法取
    供之情形，被告亦未釋明上開供述有顯不可信之情況，依刑
    事訴訟法第一百五十九條之一第二項規定，其於偵查中之證
    言自具有證據能力。
二、核被告所為，係犯刑法第二百十六條、第二百十條之行使偽
    造私文書罪（指偽以丁○○之名義申辦附表三、四之門號）
    ，刑法第三十條第一項前段、第三百三十九條第二項之幫助
    詐欺得利罪（指幫助使用門號詐取通信利益之部分）及同法
    第三十條第一項前段、第三百三十九條第一項之幫助詐欺取
    財罪（指幫助詐騙丙○○金錢之部分）。被告利用不知情之
    第三人偽刻丁○○印章及利用許永財以丁○○代理人之名義
    代為申辦附表四編號６至１０之門號，應論以間接正犯。被告
    偽造丁○○之印章進而偽造丁○○之印文及偽造丁○○簽名
    署押，均係其偽造私文書之階段行為，不另論處；而其偽造
    私文書後復持以行使，偽造私文書之低度行為，為行使偽造
    私文書之高度行為所吸收，亦不另論罪。被告先後多次行使
    偽造私文書、幫助詐欺得利之行為，時間緊接，犯罪構成要
    件相同，顯係基於概括之犯意反覆為之，應依連續犯之規定
    各以一罪論，並均加重其刑。被告所犯連續行使偽造私文書
    罪、連續幫助詐欺得利罪、幫助詐欺取財罪間有方法結果之
    牽連犯關係，自應從較重之連續行使偽造私文書罪處斷。犯
    罪事實欄一之(二)部分，雖未經檢察官提起公訴，惟與已起訴
    並經論罪部分有裁判上一罪之關係，為起訴效力所及，本院
    自得併予審理。被告雖於82年10月28日曾因違反肅清煙毒條
    例罪，經原審法院合併判處有期徒刑3年6月；83年11月23日
    又因違反麻醉藥品管理條例罪，經原審法院判處有期徒刑 6
    月，上開兩案接續執行，85年3月12 日假釋出監，嗣因另犯
    違反麻醉藥品管理條例罪，經撤銷假釋，執行殘刑2年5月18
    日；86年4月10 日，再因違反麻醉藥品管理條例罪，經原審
    法院判處有期徒刑7月；87年3月11日，復因違反肅清煙毒條
    例罪，經原審法院判處有期徒刑2年2月，上開二罪並經定應
    執行刑2年8月，並與前開殘刑接續執行，89年7月29 日假釋
    出監，91年10月21日執行完畢，此有臺灣高等法院被告全國
    前案紀錄表附卷可查。被告犯本案係在假釋中，前開罪刑部
    分尚未執行完畢，公訴人認應依累犯之規定加重其刑，應有
    誤認。原審認被告犯罪事證明確，予以論罪科刑，固非無見
    ，惟附表三編號６至１０號所偽造之丁○○印文應各為二枚，
    原判決認係各一枚，附表四編號１至５另有偽造丁○○署押
    各一枚，且附表四編號１至３所偽造之丁○○印文係各二枚
    ，原判決認係各一枚，均有誤算；又附表三編號８之欠費金
    額為24458元，編號９之欠費金額應為37867元，原判決就此
    部分亦有誤載。被告上訴意旨猶執陳詞，否認犯罪，指摘原
    判決不當，雖無理由，惟原判決既有上述可議之處，即屬無
    可維持，自應由本院將原判決撤銷改判。爰審酌被告因缺乏
    經濟來源，竟然以自己及偽持丁○○之身份證申辦電話門號
    供他人使用，以獲取不法利益，助長犯罪之不良風氣，幫助
    犯罪者隱匿真實身分，增加檢警犯罪偵查之困難性，不肖之
    徒因而爭相仿效藉此手段詐財，以致詐欺集團犯案日益猖獗
    ，致使受害民眾不斷增加等一切情狀，量處如主文第二項所
    示之刑。附表三、四所示偽造丁○○之印文、署押及偽刻丁○○之印章一枚（並無證據證明已滅失），均應依刑法第二
    百十九條之規定諭知沒收。
三、公訴意旨略以：被告以其名義所申辦如附表二編號至號
    之電話門號，亦供「賴小姐」、「鳳梨」等真實姓名年籍不
    詳之詐欺集團免費使用中華電信公司所提供之電信服務，因
    認被告此部分所為亦涉有刑法第三十條第一項前段、第三百
    三十九條第二項之詐欺得利罪。經查，被告雖坦承確有申辦
    此部分之電話門號供他人使用之事實，惟此部分之電話門號
    並無欠費之紀錄，此有上開北臺中營運處93年12月17日中北
    業字第93CC800363號函附之申裝電話欠費明細表一份在卷可
    稽 （見臺灣臺中地方法院檢察署93年度偵第20132號卷第17
    、18頁），是此部分之電話門號既無欠費之紀錄，尚難證明
    使用此部分電話門號之人已構成詐欺得利罪之正犯，依從犯
    從屬性之理論，被告就此部分，自不構成詐欺得利罪之幫助
    犯，惟因公訴人認此部分與前開起訴論罪之部分，有連續犯
    裁判上一罪之關係，爰不另為無罪之諭知。
據上論結，應依刑事訴訟法第三百六十九條第一項前段、第三百
六十四條、第二百九十九條第一項前段，刑法第五十六條、第二
百十六條、第二百十條、第三十條第一項前段、第三百三十九條
第一項、第二項、第五十五條、第二百十九條，罰金罰鍰提高標
準條例第一條前段，判決如主文。
本案經檢察官乙○○到庭執行職務。
中    華    民    國    95    年    3     月    23    日
              刑事第四庭  審判長法  官  洪  耀  宗
                                法  官  劉  登  俊
                                法  官  江  德  千
上列正本證明與原本無異。
如不服本判決應於收受送達後十日內向本院提出上訴書狀，其未
敘述上訴之理由者並得於提起上訴後十日內向本院補提理由書（
均須按他造當事人之人數附繕本）。
                                書記官  吳  麗  琴
中    華    民    國    95    年    3     月    24    日
【附錄論罪科刑法條】
刑法第210條：
偽造、變造私文書，足以生損害於公眾或他人者，處五年以下有
期徒刑。
刑法第216條：
行使第210條至第215條之文書者，依偽造、變造文書或登載不實
事項或使登載不實事項之規定處斷。
刑法第339條：
意圖為自己或第三人不法之所有，以詐術使人將本人或第三人之
物交付者，處五年以下有期徒刑、拘役或科或併科一千元以下罰
金。
以前項方法得財產上不法之利益或使第三人得之者，亦同。
前二項之未遂犯罰之。
附表一：
一、甲○○（身分證號：Ｚ000000000）裝機異動資料表
┌────┬────┬────┬─────────────┬───────────┐
│電話號碼│異動日期│異動事項│         裝機地址         │  備              註  │
├────┼────┼────┼─────────────┼───────────┤
│00000000│90.07.23│新裝機  │台中市○○○街112號3號之2 │使用00000000          │
│        ├────┼────┤                          │由90.07.23至90.11.16  │
│        │90.11.16│欠費拆機│                          │                      │
├────┼────┼────┼─────────────┼───────────┤
│00000000│90.06.22│過戶    │台中市○○路75號7樓之3    │屬南台中營運處所轄    │
│        ├────┼────┤                          │使用00000000          │
│        │90.10.03│欠費拆機│                          │由90.06.22至90.10.03  │
├────┼────┼────┼─────────────┼───────────┤
│00000000│90.06.22│過戶    │台中市○○路75號7樓之3    │屬南台中營運處所轄    │
│        ├────┼────┤                          │使用00000000          │
│        │90.10.03│欠費拆機│                          │由90.06.22至90.10.03  │
├────┼────┼────┼─────────────┼───────────┤
│00000000│90.06.22│過戶    │台中市○○路75號7樓之3    │屬南台中營運處所轄    │
│        ├────┼────┤                          │使用00000000          │
│        │90.10.03│欠費拆機│                          │由90.06.22至90.10.03  │
├────┼────┼────┼─────────────┼───────────┤
│00000000│90.06.22│過戶    │台中市○○路75號7樓之3    │屬南台中營運處所轄    │
│        ├────┼────┤                          │使用00000000          │
│        │90.11.19│欠費拆機│                          │由90.06.22至90.11.19  │
├────┼────┼────┼─────────────┼───────────┤
│00000000│90.06.22│過戶    │台中市○○路75號7樓之3    │屬南台中營運處所轄    │
│        ├────┼────┤                          │使用00000000          │
│        │90.10.03│欠費拆機│                          │由90.06.22至90.10.03  │
├────┼────┼────┼─────────────┼───────────┤
│00000000│90.06.22│過戶    │台中市建功南7巷44號       │屬南台中營運處所轄    │
│        ├────┼────┤                          │使用00000000          │
│        │90.11.19│欠費拆機│                          │由90.06.22至90.11.19  │
├────┼────┼────┼─────────────┼───────────┤
│00000000│90.06.22│過戶    │台中市建功南7巷44號       │屬南台中營運處所轄    │
│        ├────┼────┤                          │使用00000000          │
│        │91.01.08│欠費拆機│                          │由90.06.22至91.01.08  │
├────┼────┼────┼─────────────┼───────────┤
│00000000│90.06.22│過戶    │台中市建功南7巷44號       │屬南台中營運處所轄    │
│        ├────┼────┤                          │使用00000000          │
│        │90.11.19│欠費拆機│                          │由90.06.22至90.11.19  │
└────┴────┴────┴─────────────┴───────────┘
二、甲○○（身分證號：Ｚ000000000）裝機異動資料表
┌─────┬────┬────┬──────────┬──────────┬───────────┬───────────┐
│ 電話號碼 │異動日期│異動事項│      裝機地址      │       戶籍地址     │       帳寄地址       │  備              註  │
├─────┼────┼────┼──────────┼──────────┼───────────┼───────────┤
│0000000000│90.06.29│新申租  │台中市建功南7巷44號 │台中市建功南6巷23號 │台中市○○路75號7樓之3│使用0000000000        │
│          ├────┼────┤                    │                    │                      │由90.06.29至90.10.26  │
│          │90.10.26│終止租用│                    │                    │                      │                      │
├─────┼────┼────┼──────────┼──────────┼───────────┼───────────┤
│0000000000│90.06.29│新申租  │台中市建功南7巷44號 │台中市建功南6巷23號 │台中市○○路75號7樓之3│使用0000000000        │
│          ├────┼────┤                    │                    │                      │由90.06.29至90.11.29  │
│          │90.11.29│終止租用│                    │                    │                      │                      │
├─────┼────┼────┼──────────┼──────────┼───────────┼───────────┤
│0000000000│90.06.29│新申租  │台中市建功南7巷44號 │台中市建功南6巷23號 │台中市○○路75號7樓之3│使用0000000000        │
│          ├────┼────┤                    │                    │                      │由90.06.29至90.10.26  │
│          │90.10.26│終止租用│                    │                    │                      │                      │
├─────┼────┼────┼──────────┼──────────┼───────────┼───────────┤
│0000000000│90.06.29│新申租  │台中市建功南7巷44號 │台中市建功南6巷23號 │台中市○○路75號7樓之3│使用0000000000        │
│          ├────┼────┤                    │                    │                      │由90.06.29至90.10.26  │
│          │90.10.26│終止租用│                    │                    │                      │                      │
├─────┼────┼────┼──────────┼──────────┼───────────┼───────────┤
│0000000000│90.06.29│新申租  │台中市建功南7巷44號 │台中市建功南6巷23號 │台中市○○路75號7樓之3│使用0000000000        │
│          ├────┼────┤                    │                    │                      │由90.06.29至90.10.26  │
│          │90.10.26│終止租用│                    │                    │                      │                      │
├─────┼────┼────┼──────────┼──────────┼───────────┼───────────┤
│0000000000│90.06.29│新申租  │台中市建功南7巷44號 │台中市建功南6巷23號 │台中市建功南7巷44號   │使用0000000000        │
│          ├────┼────┤                    │                    │                      │由90.06.29至90.10.26  │
│          │90.10.26│終止租用│                    │                    │                      │                      │
├─────┼────┼────┼──────────┼──────────┼───────────┼───────────┤
│0000000000│90.06.29│新申租  │台中市建功南7巷44號 │台中市建功南6巷23號 │台中市建功南7巷44號   │使用0000000000        │
│          ├────┼────┤                    │                    │                      │由90.06.29至90.10.26  │
│          │90.10.26│終止租用│                    │                    │                      │                      │
├─────┼────┼────┼──────────┼──────────┼───────────┼───────────┤
│0000000000│90.06.29│新申租  │台中市建功南7巷44號 │台中市建功南6巷23號 │台中市建功南7巷44號   │使用0000000000        │
│          ├────┼────┤                    │                    │                      │由90.06.29至91.01.03  │
│          │91.01.03│終止租用│                    │                    │                      │                      │
└─────┴────┴────┴──────────┴──────────┴───────────┴───────────┘
附表二：
甲○○（身分證號：Ｚ000000000）電話欠費明細表
┌─────┬─────┬────┬──────┐
│ 電話號碼 │ 欠費年月 │欠費金額│ 備      註 │
├─────┼─────┼────┼──────┤
│00000000  │9008～9011│62,095  │1           │
├─────┼─────┼────┼──────┤
│00000000  │9007～9010│13,289  │2           │
├─────┼─────┼────┼──────┤
│00000000  │9007～9010│8,908   │3           │
├─────┼─────┼────┼──────┤
│00000000  │9007～9010│14,527  │4           │
├─────┼─────┼────┼──────┤
│00000000  │9008～9011│13,982  │5           │
├─────┼─────┼────┼──────┤
│00000000  │9007～9010│20,093  │6           │
├─────┼─────┼────┼──────┤
│00000000  │9008～9011│15,322  │7           │
├─────┼─────┼────┼──────┤
│00000000  │9008～9011│4,120   │8           │
├─────┼─────┼────┼──────┤
│00000000  │9008～9011│28,742  │9           │
├─────┼─────┼────┼──────┤
│0000000000│9009～9010│2,973   │10          │
├─────┼─────┼────┼──────┤
│0000000000│9009～9010│11,241  │11          │
├─────┼─────┼────┼──────┤
│0000000000│9009～9010│2,334   │12          │
├─────┼─────┼────┼──────┤
│0000000000│          │0       │            │
├─────┼─────┼────┼──────┤
│0000000000│          │0       │            │
├─────┼─────┼────┼──────┤
│0000000000│          │0       │            │
├─────┼─────┼────┼──────┤
│0000000000│          │0       │            │
├─────┼─────┼────┼──────┤
│0000000000│          │0       │            │
├─────┴─────┴────┴──────┤
│總計：17號              總計：197,626元       │
└───────────────────────┘
附表三：
┌─┬──────┬────┬──────────┬─────┬────┐
│編│  電話號碼  │申請日期│  偽造私文書之名稱  │偽造之印文│欠費金額│
│號│            │        │                    │          │ （元） │
├─┼──────┼────┼──────────┼─────┼────┤
│１│(00)00000000│ 90.6.1 │中華電信北台中營運處│丁○○印文│   8989 │
│  │            │        │市內電話業務申請書  │1枚       │        │
├─┼──────┼────┼──────────┼─────┼────┤
│２│(00)00000000│ 90.6.1 │同上                │同上      │   1992 │
├─┼──────┼────┼──────────┼─────┼────┤
│３│(00)00000000│ 90.6.1 │同上                │同上      │   6407 │
├─┼──────┼────┼──────────┼─────┼────┤
│４│(00)00000000│ 90.6.1 │同上                │同上      │   9777 │
├─┼──────┼────┼──────────┼─────┼────┤
│５│(00)00000000│ 90.6.1 │同上                │丁○○印文│   8283 │
│  │            │        │                    │2枚       │        │
├─┼──────┼────┼──────────┼─────┼────┤
│６│(00)00000000│ 90.6.7 │市內電話業務申請書  │丁○○印文│  21753 │
│  │            │        │                    │2枚       │        │
├─┼──────┼────┼──────────┼─────┼────┤
│７│(00)00000000│ 90.6.7 │同上                │同上      │  17310 │
├─┼──────┼────┼──────────┼─────┼────┤
│８│(00)00000000│ 90.6.7 │同上                │同上      │  24458 │
├─┼──────┼────┼──────────┼─────┼────┤
│９│(00)00000000│ 90.6.7 │同上                │同上      │  37867 │
├─┼──────┼────┼──────────┼─────┼────┤
│１０│(00)00000000│ 90.6.7 │同上                │同上      │  23120 │
└─┴──────┴────┴──────────┴─────┴────┘
附表四：
┌─┬─────┬────┬──────────┬─────┬──────┐
│編│ 電話號碼 │申請日期│  偽造私文書之名稱  │偽造之印文│ 原申請電話 │
│號│          │        │                    │、署押    │            │
├─┼─────┼────┼──────────┼─────┼──────┤
│１│0000000000│ 90.6.1 │中華電信股份有限公司│丁○○印文│(00)00000000│
│  │          │        │多功能080服務租用/異│2枚、簽名1│            │
│  │          │        │動申請書            │枚        │            │
├─┼─────┼────┼──────────┼─────┼──────┤
│２│0000000000│ 90.6.1 │同上                │丁○○印文│(00)00000000│
│  │          │        │                    │2枚、簽名1│            │
│  │          │        │                    │枚        │            │
├─┼─────┼────┼──────────┼─────┼──────┤
│３│0000000000│ 90.6.1 │同上                │丁○○印文│(00)00000000│
│  │          │        │                    │2枚、簽名1│            │
│  │          │        │                    │枚        │            │
├─┼─────┼────┼──────────┼─────┼──────┤
│４│0000000000│ 90.6.4 │同上                │丁○○印文│(00)00000000│
│  │          │        │                    │1枚、簽名1│            │
│  │          │        │                    │枚        │            │
├─┼─────┼────┼──────────┼─────┼──────┤
│５│0000000000│ 90.6.4 │同上                │丁○○印文│(00)00000000│
│  │          │        │                    │2枚、簽名1│            │
│  │          │        │                    │枚        │            │
├─┼─────┼────┼──────────┼─────┼──────┤
│６│0000000000│ 90.6.11│營運處多功能受話方付│丁○○印文│(00)00000000│
│  │          │        │費電話租用申請書    │1枚       │            │
├─┼─────┼────┼──────────┼─────┼──────┤
│７│0000000000│ 90.6.11│同上                │同上      │(00)00000000│
├─┼─────┼────┼──────────┼─────┼──────┤
│８│0000000000│ 90.6.11│同上                │同上      │(00)00000000│
├─┼─────┼────┼──────────┼─────┼──────┤
│９│0000000000│ 90.6.11│同上                │同上      │(00)00000000│
├─┼─────┼────┼──────────┼─────┼──────┤
│１０│0000000000│ 90.6.11│同上                │同上      │(00)00000000│
└─┴─────┴────┴──────────┴─────┴──────┘
                                                    Ｒ


司法院資訊處製作；財團法人民間司法改革基金會備份。
